臺灣高等法院刑事判決
111年度上訴字第3375號
上  訴  人  臺灣士林地方檢察署檢察官
被      告  曾苡婷


選任辯護人  謝富凱律師（法扶律師)          
上列上訴人因洗錢防制法等案件，不服臺灣士林地方法院111年
度金訴字第39號，中華民國111年6月28日第一審判決（起訴案號
：臺灣士林地方檢察署110年度偵字第10631號；移送併辦案號：
同署111年度偵字第23403、23404號），提起上訴，本院判決如
下：
    主  文
原判決撤銷。
曾苡婷犯幫助詐欺取財罪，處有期徒刑伍月，如易科罰金以新臺
幣壹千元折算壹日。
    犯罪事實
一、曾苡婷知悉金融機構帳戶係個人理財之重要工具，攸關個人
    財產、信用之表徵，且不能因交付自己帳戶假造金流向銀行
    詐貸，而已預見將其帳戶提供他人，可能遭利用作為財產犯
    罪之工具，詐騙不特定民眾匯入款項，猶基於縱其提供之帳
    戶資料供人利用該帳戶詐欺取財，而不違背其本意之幫助詐
    欺取財不確定故意，經詐欺集團自稱「鄭閔謙」之人指示，
    於民國109年12月4日16時48分許，在臺北市○○區○○○路00巷0
    號統一超商東華門市，將其所申辦之國泰世華銀行帳號000-
    000000000000號帳戶（下稱國泰世華帳戶）、中國信託商業
    銀行000-000000000000帳戶（下稱中信帳戶）之提款卡及密
    碼，以店到店方式寄至新北市中和區統一超商和建門市予「
    陳*鴻」之詐欺集團成員匯款使用。嗣該詐欺集團意圖為自
    己不法所有，推由成年成員分別於附表所示時地及詐騙方法
    ，詐欺如附表所示之人，致如附表所示之人均陷於錯誤，而
    於附表所示時、地，以附表所示方式，匯款如附表所示金額
    至附表所示曾苡婷之前述二帳戶內。嗣魏貴蘭、陳韻竹、張
    進豐、徐紹軒、張秀華、曾信翰、賴孟昕、賴慧鶯、陳信銓
    、陸予恬、黃國順、何國安、黃國銘、鄭雅芙發覺有異，而
    報警處理，始查悉上情。
二、案經魏貴蘭訴由宜蘭縣政府警察局羅東分局報請臺灣士林地
    方檢察署官偵查起訴及移送併辦。
    理  由
壹、程序方面
    檢察官、辯護人於本院審判程序中，對於本案相關具有傳聞
    性質的證據資料，均表示不爭執證據能力（見本院卷第141
    至149頁），且本案所引用的非供述證據，也是合法取得，
    依法均可作為認定犯罪事實的依據。
貳、實體方面
一、認定犯罪事實所憑之證據及理由
　　訊據被告曾苡婷矢口否認有何幫助詐欺犯行，於原審辯稱：
    對方是很久以前在交友軟體認識的朋友「鄭閔謙」，我沒跟
    他見過面，我於109年12月4日在便利商店寄出國泰世華、中
    國信託的提款卡、密碼，寄給他就是為了個人信用貸款，看
    看我的信用貸款能夠貸款多少，而且我有註明只能使用於貸
    款，因為他說我的帳面不好看，可以幫我做融資，可以用特
    殊管道幫我美化帳戶。雖提供本案帳戶之存摺、提款卡與密
    碼，但是要借錢，且未取得詐得款項云云。經查：
  ㈠被告依「鄭閔謙」之人指示，於109年12月4日16時48分許，將
    其所申辦之國泰世華帳戶及中信帳戶之提款卡及密碼，自臺
    北市北投區統一超商東華門市，以店到店方式寄至新北市中
    和區統一超商和建門市予「陳*鴻」一事，業經被告於檢查
    及原審審理時供認不諱，且有被告提出「鄭閔謙」身分證及
    「鄭閔謙」之「說詞」、繳費證明、交貨便列印可查（見偵
    1063號卷第185至195頁）。詐騙集團成員於附表所示時間詐
    騙所示之人匯交財物至被告所有之帳戶一事，亦分經告訴人
    魏貴蘭、鄭雅芙、張秀華、徐紹軒、黃國順、張建豐、黃國
    銘、賴慧鶯、陸予恬、曾信翰、賴孟昕、陳韻竹、何國安、
    陳信銓於警詢之證述詳確（見110偵10631卷第65至67頁、11
    0偵8333卷第49至51頁、110偵12622卷第15至18頁、110偵83
    33卷第150至151頁、第121至123頁、第264至266頁、第104
    至105頁、第320至322頁、第208至209頁、第249至251頁、
    第161至162頁、第193至194頁、第87至88頁、第296至298頁
    、第230至231頁），並有被告曾苡婷國泰世華銀行帳戶帳號
    000000000000號、中國信託銀行帳戶帳號000000000000號相
    關開戶及交易往來資料（見110偵10631卷第85至90頁、第15
    7、163頁、110偵8333卷第76至79頁、110偵8333卷第341至3
    42頁、110偵12622卷第42至48頁、110偵8333卷第80至84頁
    、第343至344頁)及附表所示之證據資料在卷可稽。上開事
    實，均屬可信。
  ㈡按金融機構帳戶係本於個人社會信用，以從事資金流通之經
    濟活動，具有強烈屬人性格，此項理財工具，一般民眾皆得
    申請使用，並無特殊限制，若有向他人蒐集帳戶者，依通常
    社會經驗，當就其是否為合法用途存疑。且近來以人頭帳戶
    作為詐欺取財之犯罪工具，迭有所聞，此經政府機關、傳播
    媒體廣為宣導，則依一般人之社會生活經驗，苟不以自己名
    義申請開戶，卻向不特定人蒐集帳戶供己使用，其目的極可
    能利用該帳戶供作非法詐財或為其他財產犯罪之用，而為一
    般智識經驗之人所能知悉或預見。又融資借貸之正常金融管
    道，需考量貸款人還款能力，如經拒絕，斷無可能以「合法
    方式」美化帳戶，果有匯入款項亦屬偽造不實資力訛詐金融
    機構，倘能匯入款項製造假金流，直接放貸即可，豈有用以
    美化必要，若因此提供帳戶、提款卡及密碼，常人亦能預見
    用於犯罪。查被告自陳考上中油，曾申請車貸（見原審審金
    訴卷第30頁），依其戶籍資料為二、三專畢業(110偵8333卷
    第227頁)，具有相當之學歷、社會經驗，對於金融帳戶之個
    人使用、貸款流程及審核重點自有所認識。且被告於偵查及
    原審自承並未見過「鄭閔謙」僅是多年前經交友軟體認識，
    顯然並不熟識，何以突與「鄭閔謙」聯繫甚至提及信貸之事
    ，僅有被告提出「鄭閔謙」單方說詞，甚至被告寄出帳戶之
    收件人為「陳*鴻」，而非「鄭閔謙」，寄出地點非「鄭閔
    謙」戶籍所在之台中，而係中和，以帳戶提款卡及密碼之重
    要，被告仍然毫無猶疑寄出。復參以被告於偵查中供稱「對
    方說我的銀行帳戶流通不好看，要製造假金流」，且就其10
    9年11月考進中油，109年9、10月以名下車輛向和潤借新臺
    幣(下同)20萬元車貸，進中油因前三個月實習生薪水較低，
    不夠償還每個月和潤近8000元、36期貸款等情，亦於原審準
    備程序供述在卷（見金訴卷第53頁），則以被告當時甫開始
    繳納車貸，負債在身，依智識程度、年齡、社會工作及上開
    車貸之經驗，焉能不知對方與一般合法貸款業者或代辦機構
    有異，且自己資力不足，豈能藉由假金流美化之不實資金往
    來即得獲貸，更非其急需用款所能推諉，詎被告於權衡自身
    利益後，在不確定對方身分，且收受本案帳戶金融卡並知密
    碼者有將其帳戶作為不法用途之可能性下，竟僅為圖矇蔽金
    融機構，無視此一遭利用作為詐欺人頭帳戶之風險，而將本
    案帳戶金融卡、密碼之重要個人金融物件提供與素未謀面亦
    不相識之人使用，以致自己完全無法了解、控制本案帳戶之
    使用方法及流向，從而被告應具有縱有人利用本案帳戶實施
    詐欺取財，亦容任其發生之不確定幫助故意甚明。
　㈢被告抗辯之論駁　
　⒈被告雖稱「鄭閔謙」以信貸為名騙取其帳戶提款卡及密碼，
    然被告所提出之「鄭閔謙」身分證及自稱與「鄭閔謙」之對
    話截圖，均無被告之「對話」，且「鄭閔謙」身分證並非完
    整，左右側均有遭截除(見原審審金訴卷第33頁)，以其自稱
    7、8年未連絡之情況下(見原審金訴卷第51頁)，卻毫無作為
    ；被告又以110年9月間手機遺失為其未能提出完整證明，惟
    被告自稱109年12月9日因對方所稱貸款未下來，接獲銀行簡
    訊通知款項入帳，查悉帳戶有不明款項的存提紀錄，而於當
    日下午報警處理等語（見110偵8333卷第20、35頁），可見
    其對此事重視，理應保存與詐欺集團對話相關重要證據，焉
    能自稱刪除殆盡(見原審金訴卷第54頁)，豈能如此巧合檢察
    官110年9月傳訊時即遺失手機，更無湊巧僅餘對方之說法而
    毫無被告之對談經過。遑論「鄭閔謙」本人提出其於109年9
    、10月間因辦理貸款而與對方交談並提供國民身分證之紀錄
    供檢察官偵辦等情，有臺灣士林地方檢察署110年5月17日公
    務電話紀錄1份、鄭閔謙所提供之LINE對話紀錄7張附卷可稽
    （見110偵8333卷第349、355至361頁），根本未曾與109年1
    2月間聯繫，此前之7、8年前更未曾與被告交友交談。以上
    被告之舉已與遭詐欺集團詐得帳戶之情況完全迥異，更與常
    情不合。不但足認被告刻意隱瞞案發當時與「鄭閔謙」往來
    接觸內容，顯有蹊蹺，所辯不能憑信，抑且益見被告所患憂
    鬱症並無影響其日常行事及辨識能力。加以被告於偵查中供
    稱「對方說我的銀行帳戶流通不好看，要製造假金流，說要
    將錢存進我帳戶，他們再自己領出來。但我覺得很奇怪，就
    將所有過程都拍下來」等語(見110偵10631號卷第141頁)，
    益認被告已應察覺，知悉對方以製造虛假不實之金流或財力
    證明以美化帳戶之非法手段申辦貸款，預見對方其帳戶作為
    不法目的使用，亦在所不惜。
　⒉觀諸被告之國泰世華帳戶交易明細內容（見110偵8333卷第78
    至79頁），顯示被告於109年12月4日16時48分許寄送帳戶資
    料前，於當日及前一日有3次提款餘額之情形，而寄送前最
    後一筆交易為當日16時29分許，提款1000元後，帳戶仍有餘
    額1萬2393元；而告訴人於109年12月7日15時2分許因受騙匯
    入20萬元前，於109年12月5日12時15分許，則有一筆「轉帳
    支出(信用卡)1萬元」之交易紀錄，使該帳戶在開始為本件
    詐欺集團所使用前，仍有剩有餘額2393元。被告對此供稱：
    109年12月5日我是將帳戶內的錢清空，將帳戶的錢轉匯至國
    泰世華銀行帳戶繳信用卡款。我只有國泰世華帳戶有開立網
    路銀行，是用指紋辨識，我沒有提供網路銀行給對方，但對
    方有誘導我，問我有沒有提乾淨，他一直強調要清乾淨，就
    是把帳戶內的錢清乾淨，1萬元是我用網路銀行多繳進去，
    把我實體帳戶的錢轉到信用卡可以刷的額度，使用信用卡時
    帳戶內要有餘額，有點類似一卡通。12月3日14時6分至12月
    4日16時29分這幾筆存入支出是我在卡片還沒寄出前，由我
    自己操作，不是對方要我做什麼，是我自己要消費云云（見
    110偵10631卷第141頁，原審金訴卷第98至100頁）。惟被告
    於109年12月4日16時48分，以統一超商店至店自台北市北投
    區寄至新北市中和區，依該超商最快也要兩天後中午前送達
    ，是其於同年12月6日中午前仍有餘裕處理帳戶內現金，被
    告中國信託帳戶存入之1萬元確於同年12月5日12:15以自動
    繳納信用卡款(見110偵10631卷第89頁)，此在被告預知對方
    可收取前所為之安排，並非留有高達1萬2393元之餘額而自
    願承擔損失，遑論依該帳戶109年12月7日後之交易明細(見1
    10偵10631卷第89、90頁)，提領均未觸及被告所餘留之2393
    元，被告與詐欺集團應有一定之默契，以上均不足為被告有
    利之事實認定。
  ⒊被告發現帳戶進出有異後隨即報警處理或掛失提款卡，反而
    證明被告之前確有高度預見對方收取後利用本案帳戶實施詐
    欺取財而加以容任，事後果然發生被告所預見之行為下所為
    之補救措施，該帳戶內縱有被害人匯入之餘額，僅能認被告
    無共同詐欺取財之故意，無從推認被告並無幫助詐欺之不確
    定故意。另被告已明知對方製造假金流辦理貸款，且高度起
    疑拍照留證，顯然知悉以虛假金錢往來紀錄訛騙銀行之不當
    ，且此亦係屬假造不實金流訛騙金融機關之犯罪行為，卻無
    視於此，即便其所有本案帳戶密碼用為詐欺之人頭帳戶，亦
    不違其本意，其幫助詐欺取財之不確定故意至為灼然。
  ㈣綜上所述，被告所辯，核屬事後卸飾之詞，不足採憑。本案
    事證已臻明確，被告犯行堪以認定，應依法論科。
二、論罪
  ㈠罪名
　　核被告所為，係犯刑法第30條第1項前段、同法第339條第1
    項之幫助詐欺取財罪。
  ㈡罪數
　　被告基於幫助洗錢之犯意，於同一時、地提供二帳戶之提款
    卡及密碼予詐欺集團成員，屬單一之幫助行為，而其以單一
    之幫助行為，使詐欺集團成員成功詐欺附表所示告訴人14人
    受詐匯款，係以一行為觸犯數個幫助詐欺取財罪，為想像競
    合犯，應依刑法第55條規定，從一重處斷。
　㈢刑之減輕
　　被告係基於幫助之犯意，並未實際參與詐欺取財犯行，所犯
    情節較正犯輕微，為幫助犯，爰依刑法第30條第2項規定減
    輕其刑。
  ㈣移送併辦之說明
　　臺灣士林地方檢察署111年度偵字第23403、23404號送併辦
    如附表編號1-14所示部分，除其中告訴人魏貴蘭部分為同一
    事實外，其餘均與檢察官起訴經法院論罪之告訴人魏貴蘭部
    分，有上述想像競合之裁判上一罪關係，本院應併予審究。
三、不另為無罪諭知
　　起訴書另認被告上開所為另犯洗錢防制法第14條第1項之幫
    助洗錢犯行。然犯罪事實欄未予記載被告提供本案帳戶金融
    卡及密碼，已有認知作為各該告訴人匯入款項帳戶使用，係
    為掩飾、隱匿犯罪所得之本質、來源、去向、所在。參諸本
    案係詐欺正犯詐騙時，利用被告所提供本案帳戶，要求將受
    騙款項直接存至被告帳戶，無非正犯實施詐欺行為之犯罪手
    段，尚與知悉他人實施詐欺取財犯行，或詐欺正犯已取得財
    物後，另為掩飾、隱匿詐欺犯罪所得之行為有間，更非詐欺
    正犯實施詐欺犯罪取得財物後，另由被告提供帳戶為之掩飾
    、隱匿所能比擬。甚且，詐欺集團成員在蒐集人頭帳戶時，
    尚未實施犯罪，被告於提供上開金融卡及密碼時，特定犯罪
    尚未發生，被害人或犯罪所得尚未產生，前置之特定犯罪猶
    未既遂前，更無從為洗錢之行為。因此，被告提供帳戶之行
    為，客觀上僅能認該當幫助犯詐欺取財犯行，主觀上難認基
    於積極避免使他人受追訴、處罰而對於犯罪所得或利益掩飾
    或隱匿之洗錢之犯意而為，殊難繩以幫助洗錢罪。然因起訴
    書認被告以一提供帳戶金融卡密碼之行為同時犯幫助詐欺及
    幫助洗錢云云，茲就幫助詐欺洗錢部分，不另為無罪諭知，
    附此敘明。
參、撤銷改判之理由
一、原審未予詳查被告刻意隱瞞與詐欺集團之對話，亦明知製造
    假金流之不當，驟為無罪判決，認事用法顯有不當，檢察官
    上訴為有理由，應由本院撤銷改判。
二、量刑
　  爰審酌詐欺案件充斥、政府查緝力有未逮，被告預見帳戶之
    提款卡及密碼可供詐欺取財使用，竟恣意提供他人，非但造
    成告訴人受有財產上之損害，更助長詐騙歪風，嚴重破壞社
    會治安，危害金融交易秩序之穩定、人際交往之信賴，所為
    實值非難，兼衡被告否認犯行之態度，未賠償告訴人損失，
    曾犯竊盜之素行，於原審自陳為高職畢業、離婚、獨居之智
    識程度及家庭與經濟生活等一切情狀，量處如主文第二項所
    示之刑，並諭知易刑標準示懲。
三、沒收
    本案被告所為刑法第339條第1項詐欺取財罪之幫助犯，其犯
    罪態樣與實施犯罪之正犯有異，所處罰者乃其提供助力之行
    為本身，而非正犯實施犯罪之行為，因此幫助犯不適用責任
    共同之原則，自毋庸為沒收之宣告，併此敘明。
肆、被告經合法傳喚，無正當理由不到庭，爰不待其陳述逕行判
    決。
據上論斷，應依刑事訴訟法第369條第1項前段、第364條、第371
條、第299條第1項前段，判決如主文。
本案經檢察官郭千瑄提起公訴、檢察官胡原碩移送併辦，檢察官
郭騰月提起上訴，檢察官孫冀薇到庭執行職務。
中　　華　　民　　國　 111　　年　　11 　 月　  29  　日
     　　　　　   刑事第二十三庭審判長法　官  許永煌
                                      法　官  雷淑雯
                                      法　官  吳定亞
以上正本證明與原本無異。
如不服本判決，應於收受送達後20日內向本院提出上訴書狀，其
未敘述上訴之理由者並得於提起上訴後20日內向本院補提理由書
（均須按他造當事人之人數附繕本）「切勿逕送上級法院」。
                                      書記官  郭侑靜
中　　華　　民　　國　　111 　年　　11　　月　　30　　日
附表
編號 告訴人    時間 詐騙內容 匯款時地及方式 遭詐金額(新臺幣) 匯入帳戶 證據資料 1 鄭雅芙 109年12月3日12時前某時許 詐欺集團成員向告訴人假冒借貸公司人員佯稱可提供小額借款，致其陷於錯誤而為右列匯款。 109年12月9日13時47分許，在嘉義縣○○鄉○○路000號溪口郵局，以ATM轉帳方式匯款。 8000元 被告國泰帳戶 ⑴郵政自動櫃員機交易明細翻拍照片1 張（110 偵12622卷第21頁） ⑵告訴人鄭雅芙與假冒小額借款「陳經理」、「王先生」之LINE對話紀錄翻拍照片1 份（110 偵12622 卷第26至37頁） ⑶報案紀錄：嘉義縣警察局民雄分局大林分駐所受理詐騙帳戶通報警示簡便格式表、金融機構聯防機制通報單、內政部警政署反詐騙案件紀錄表（110 偵12622 卷第38至40頁）　　 2 張秀華 109年12月5日10時13分許 詐騙集團成員假冒告訴人親戚向告訴人佯稱急需用錢欲借錢，致其陷於錯誤而為右列匯款。 109年12月8日11時49分許，在新北市○○區○○○路0段000號彰化銀行，以臨櫃匯款方式。 6萬元 被告國泰帳戶 ⑴彰化銀行匯款回條聯1 紙（張秀華之夫孔憲成匯款）（11 0偵8333卷第153 頁） ⑵報案紀錄：內政部警政署反詐騙諮詢專線紀錄表、新北市政府警察局淡水分局水碓派出所受理詐騙帳戶通報警示簡便格式表、受理刑事案件報案三聯單、金融機構聯防機制通報單、受理各類案件紀錄表、受理刑事案件報案三聯單（110 偵8333卷第152 、154 、158 至159頁）  3 徐紹軒 109年12月5日17時42分許 詐欺集團成員向告訴人假冒網路MOBILE01賣家佯稱欲出售商品，致其陷於錯誤而為右列匯款。 109年12月9日8時54分許，在不詳地點，以網路銀行轉帳方式匯款。 4000元 被告中信帳戶 ⑴網路銀行交易明細1 份（110 偵8333卷第127 頁） ⑵報案紀錄：臺北市政府警察局內湖分局港墘派出所陳報單、受理各類案件紀錄表、受理詐騙帳戶通報警示簡便格式表、內政部警政署反詐騙案件紀錄表（110 偵8333卷第117 至120 、125至126 頁） 4 黃國順 190年12月6日12時52分許 詐騙集團成員假冒告訴人友人向告訴人佯稱急需用錢欲借錢，致其陷於錯誤而為右列匯款。 109年12月7日12時許，在桃園市○○區○○○路000號中國信託林口分行，以臨櫃匯款方式。 10萬元 被告中信帳戶 ⑴中國信託銀行新臺幣存提款交易憑證1 份（110 偵8333卷第272 頁 ⑵告訴人黃國順與詐欺集團成員之LINE對話紀錄截圖1 份（110 偵8333卷第274 至275 頁）⑶報案紀錄：桃園市政府警察局龜山分局坪頂派出所受理各類案件紀錄表、受理刑事案件報案三聯單、內政部警政署反詐騙案件紀錄表、受理詐騙帳戶通報警示簡便格式表、金融機構聯防機制通報單（110 偵8333卷第267至271 頁）  5 張建豐 109年12月7日8時16分許 詐欺集團成員向告訴人假冒網路旋轉拍賣賣家佯稱欲出售商品，致其陷於錯誤而為右列匯款。 109年12月9日11時25分許，在臺南市○○區○○路000號，以ATM轉帳方式匯款。 1萬元 被告中信帳戶 ⑴中國信託銀行自動櫃員機交易明細1 張（110 偵8333卷第1 03頁） ⑵告訴人張建豐與詐欺集團成員之對話紀錄截圖1 份（110偵8333卷第107 至114 頁） ⑶報案紀錄：臺南市政府警察局新營分局中山路派出所受理各類案件紀錄表、受理詐騙帳戶通報警示簡便格式表、金融機構聯防機制通報單、（110 偵8333卷第98、100、101 頁）  6 魏貴蘭 109年12月7日9時、12許及同月8日11時許 詐騙集團成員假冒告訴人姪子向告訴人佯稱急需用錢欲借錢，致其陷於錯誤而為右列匯款。 109年12月7日11時許，在桃園市○○區○○路000號聯邦銀行北中壢分行，以臨櫃匯款方式。 20萬元 被告國泰帳戶 ⑴聯邦銀行北中壢分行匯款單2 紙（110 偵10631 卷第71頁） ⑵聯邦銀行北中壢分行存摺影本1 份（110 偵10631 卷第72至73頁） ⑶匯入被告國泰世華銀行帳戶交易紀錄（110 偵10631 卷第8 9 頁） ⑷報案紀錄：內政部警政署反詐騙諮詢專線紀錄表、桃園市政府警察局中壢分局中壢派出所受理詐騙帳戶通報警示簡便格式表、受理各類案件紀錄表、受理刑事案件報案三聯單（110 偵8333卷第52至53、55至57頁）     109年12月8日11時許，在桃園市○○區○○路000號聯邦銀行北中壢分行，以臨櫃匯款方式。 10萬元 被告國泰帳戶  7 黃國銘 109年12月8日9時35分許 詐欺集團成員向告訴人假冒網路旋轉拍賣賣家佯稱欲出售商品，致其陷於錯誤而為右列匯款。 109年12月8日12時38分許，在不詳地點，以ATM轉帳方式匯款。 5000元 被告中信帳戶 ⑴中國信託銀行自動櫃員機交易明細1 紙（110 偵8333卷第334頁） ⑵告訴人黃國銘與詐欺集團成員於旋轉拍賣網之對話紀錄、LINE之對話紀錄截圖各1 份（110 偵8333卷第328 至333頁） ⑶報案紀錄：內政部警政署反詐騙諮詢專線紀錄表、新北市政府警察局中和分局秀山派出所受理詐騙帳戶通報警示簡便格式表、金融機構聯防機制通報單、受理刑事案件報案三聯單、受理各類案件紀錄表（110 偵8333卷第325 至327 、335 至336 頁）  8 賴慧鶯 109年12月8日11時許 詐欺集團成員向告訴人假冒網路旋轉拍賣賣家佯稱欲出售商品，致其陷於錯誤而為右列匯款。 109年12月8日11時9分許，在不詳地點，以網路銀行轉帳方式匯款。 21000元 被告中信帳戶 ⑴告訴人賴慧鶯與詐欺集團成員之對話紀錄截圖（含傳送交易明細截圖）1 份（110 偵8333卷第215 至222 頁） ⑵報案紀錄：臺北市政府警察局信義分局三張犁派出所受理各類案件紀錄表、受理刑事案件報案三聯單、受理詐騙帳戶通報警示簡便格式表、內政部警政署反詐騙案件紀錄表、金融機構聯防機制通報單（110 偵8333卷第207 、211 至213 、223頁）  9 陸予恬 109年12月8日13時許 詐欺集團成員向告訴人假冒網路旋轉拍賣賣家佯稱欲出售商品，致其陷於錯誤而為右列匯款。 109年9月9日9時43分許，在不詳地點，以網路銀行轉帳方式匯款。 11000元 被告中信帳戶 ⑴網路銀行交易明細截圖1 份（110 偵8333卷第257 頁） ⑵告訴人陸予恬與詐欺集團成員於旋轉拍賣網之購物對話紀錄截圖1 份（110 偵8333卷第258 至260 頁） ⑶報案紀錄：新北市政府警察局土城分局廣福派出所受理各類案件紀錄表、受理刑事案件報案三聯單、內政部警政署反詐騙案件紀錄表、受理詐騙帳戶通報警示簡便格式表、金融機構聯防機制通報單（110 偵833 3 卷第252 至256 頁）  10 曾信翰 109年12月8日15時許 詐欺集團成員向告訴人假冒網路DCVIEW賣家佯稱欲出售商品，致其陷於錯誤而為右列匯款。 109年12月9日10時43分許，在不詳地點，以網路銀行轉帳方式匯款。 5600元 被告中信帳戶 ⑴網路銀行交易明細截圖1 份（110 偵8333卷第289 頁 ⑵告訴人曾信翰與詐欺集團成員之LINE對話紀錄截圖（含傳送交易明細截圖）1 份（110 偵8333卷第167 頁、第2 90頁同） ⑶報案紀錄：高雄市政府警察局左營分局博愛四路派出所陳報單、受理詐騙帳戶通報警示簡便格式表、受理刑事案件報案三聯單（110 偵8333卷第160 、165 至166 頁）  11 賴孟昕 109年12月8日17時30分許 詐欺集團成員向告訴人假冒網路MOBILE01賣家佯稱欲出售商品，致其陷於錯誤而為右列匯款。 109年12月9日9時15分許，在不詳地點，以網路銀行轉帳方式匯款。 16060元 被告中信帳戶 ⑴告訴人賴孟昕與詐欺集團成員之LINE對話紀錄截圖（含傳送交易明細截圖）1 份（110 偵8333卷第201 至202 頁 ⑵報案紀錄：內政部警政署反詐騙諮詢專線紀錄表、新竹市警察局第一分局南寮派出所受理各類案件紀錄表、受理詐騙帳戶通報警示簡便格式表、金融機構聯防機制通報單、受理刑事案件報案三聯單（110 偵8333卷第195 至198 、204 頁）  12 陳韻竹 109年12月9日前某時 詐欺集團成員向告訴人假冒網路旋轉拍賣賣家佯稱欲出售商品，致其陷於錯誤而為右列匯款。 109年12月9日10時30分許，在新北市○○區○○路000號淡水信用合作社水碓分社，以臨櫃匯款方式。 10060元 被告中信帳戶 ⑴淡水信用合作社匯款申請書1 份（110 偵8333卷第93頁）⑵報案紀錄：新北市政府警察局淡水分局三芝分駐所受理各類案件紀錄表、金融機構聯防機制通報單、受理詐騙帳戶通報警示簡便格式表、內政部警政署反詐騙諮詢專線紀錄表（110 偵833 3 卷第89至92頁）  13 何國安 109年12月9日10時12分許 詐騙集團成員假冒告訴人親戚向告訴人佯稱急需用錢欲借錢，致其陷於錯誤而為右列匯款。 109年12月9日15時許，在嘉義縣○○鄉○○路000號竹崎農會，以臨櫃匯款方式。 5萬元 被告國泰帳戶 ⑴嘉義縣竹崎地區農會匯款回條1 紙（110 偵8333卷第304 頁） ⑵告訴人何國安與詐欺集團成員之通話紀錄、短訊息/ 多媒體訊息翻拍照片2 張（110 偵8333卷第305 頁） ⑶報案紀錄：內政部警政署反詐騙案件紀錄表、臺中市政府警察局第五分局東山派出所受理詐騙帳戶通報警示簡便格式表、金融機構聯防機制通報單、受理各類案件紀錄表、受理刑事案件報案三聯單（110 偵8333卷第301 至303 、306 至307 頁）     14 陳信銓 109年12月9日10時46分許 詐欺集團成員向告訴人假冒網路旋轉拍賣賣家佯稱欲出售商品，致其陷於錯誤而為右列匯款。 109年12月9日10時46分許，在臺北市○○區○○○路0段000號社子郵局號，以ATM轉帳方式匯款。 22000元 被告中信帳戶 ⑴郵政自動櫃員機交易明細表翻拍照片1 張（110 偵8333卷第238頁） ⑵告訴人陳信銓與詐欺集團成員於旋轉拍賣網之購物對話紀錄截圖1 份（110 偵8333卷第242 至244 頁） ⑶報案紀錄：臺北市政府警察局士林分局社子派出所受理刑事案件報案三聯單、受理各類案件紀錄表、內政部警政署反詐騙案件紀錄表、受理詐騙帳戶通報警示簡便格式表（110 偵8333卷第233 至236 頁） 
附錄：本案論罪科刑法條全文
中華民國刑法第30條
幫助他人實行犯罪行為者，為幫助犯。雖他人不知幫助之情者，
亦同。
幫助犯之處罰，得按正犯之刑減輕之。
中華民國刑法第339條
意圖為自己或第三人不法之所有，以詐術使人將本人或第三人之
物交付者，處5年以下有期徒刑、拘役或科或併科50萬元以下罰
金。
以前項方法得財產上不法之利益或使第三人得之者，亦同。
前2項之未遂犯罰之。